臺灣屏東地方法院小額民事判決
                               111年度屏小字第112號
原      告  國泰世紀產物保險股份有限公司

法定代理人  陳萬祥  
訴訟代理人  鄭安雄  
被      告  廖錦文  

上列當事人間損害賠償事件，本院於民國111年4月11日言詞辯論
終結，判決如下：
    主  文
被告應給付原告新臺幣60,863元，及自民國110年12月19日起至
清償日止，按年息5％計算之利息。
原告其餘之訴駁回。
訴訟費用新臺幣1,000元，由被告負擔新臺幣680元；餘由原告
負擔。
本判決原告勝訴部分得假執行。
    事實及理由
一、原告主張：被告於民國109年3月2日20時57分許，駕駛車牌
    號碼000-00號自用大貨車（下稱肇事車輛），沿屏東縣屏東
    市勝利東路快車道東往西直行，行進至勝利東路與自由路交
    岔路口，因右側超車滿不慎與前方原告承保訴外人李敏德駕
    駛車牌號碼000-0000號自用小客車（下稱系爭車輛）發生擦
    撞，系爭車輛因被告上開過失行為受有損害而送廠維修，業
    由原告賠付新臺幣（下同）89,512元（含零件費用76,398元
    、工資費用13,114元）為此，爰依保險代位及侵權行為之法
    律關係請求被告給付上開修復費用等語。並聲明：被告應給
    付原告89,512元，及自起訴狀繕本送達翌日起至清償日止，
    按年息5％計算之利息。
二、被告則以：對於原告主張發生車禍及我有過失，沒有意見，
    但原告所提估價單上「前保桿上、下」、「右前輪弧」、「
    右前鋁圈」、「右前輪胎」等有問題，我只能賠償2萬元等
    語置辯。聲明：請求駁回原告之訴。
三、本院得心證之理由：　　
　㈠按「因故意或過失，不法侵害他人之權利者，負損害賠償責
    任。」、「汽車、機車或其他非依軌道行駛之動力車輛，在
    使用中加損害於他人者，駕駛人應賠償因此所受之損害」、
    「被保險人因保險人應負保險責任之損失發生，而對於第三
    人有損失賠償請求權者，保險人得於給付賠償金額後，代位
    行使被保險人對於第三人之請求權。但其所請求之數額，以
    不逾賠償金額為限。」此民法第184條第1項前段、第191條
    之2、保險法第53條第1 項分別定有明文。經查，原告主張
    之上揭事實，業據其提出賠案簽結內容表、行車執照、道路
    交通事故當事人登記聯單、初步分析研判表、估價單、車損
    照片、電子發票證明聯等為證（見本院卷第15-31頁），並
    經本院調取本件道路交通事故調查卷宗（見本院卷第43-65
    頁），核閱無訛，應可信為實在。被告雖辯稱原告所提估價
    單上「前保桿上、下」、「右前輪弧」、「右前鋁圈」、「
    右前輪胎」等有問題云云，惟此部分業據原告提出上開車損
    照片為證，被告空言否認，並無可採。故被告就系爭事故確
    有過失，揆諸前開規定，被告自應就其過失行為致系爭車輛
    之損害負賠償責任。
　㈡再按物被毀損時，被害人除得依民法第196條請求賠償外，並
    不排除民法第213條至215條之適用，依民法第196條請求賠
    償物被毀損所減少之價額，得以修復費用為估定之標準，但
    以必要者為限，如修理材料以新品換舊品，應予折舊。又被
    害人對於該回復原狀所必要費用之金錢賠償，得於回復原狀
    前先為請求，亦得於回復原狀後再行主張，且得自由支配而
    任意使用，不必使用於回復原狀（例如甲所有Ａ車遭乙撞毀
    ，甲得不為修理，而請求修理費用，對該項費用得任意加以
    使用，不受限制。再依行政院所頒固定資產耐用年數表及固
    定資產折舊率表，【非運輸業用客車、貨車】之耐用年數為
    5年，依平均法計算其折舊結果（即以固定資產成本減除殘
    價後之餘額，按固定資產耐用年數表規定之耐用年數平均分
    攤，計算折舊額），每年折舊率為5分之1 ，並參酌營利事
    業所得稅查核準則第95條第6項規定「 固定資產提列折舊採
    用定率遞減法者，以1年為計算單位，其使用期間未滿1 年
    者，按實際使用之月數相當於全年之比例計算之，不滿1月
    者，以1月計」，系爭車輛自出廠日106年12月，迄本件車禍
    發生時即109年3月2日，已使用2年3月，則零件扣除折舊後
    之修復費用估定為47,749元【計算方式：1.殘價＝取得成本÷
    ( 耐用年數＋1)即76,398÷(5+1)≒12,733（小數點以下四捨五
    入）；2.折舊額 ＝(取得成本－殘價)×1/（耐用年數）×（使
    用年數）即(76,398－12,733) ×1/5×（2+3/12）≒28,649（小
    數點以下四捨五入）；3.扣除折舊後價值＝（新品取得成本－
    折舊額）即76,398－28,649＝47,749】，加計毋庸折舊之工資
    費用13,114元，實際損害額共計為60,863元（47,749元＋13,
    114元＝60,863元）。
　㈢綜上所述，原告依保險法第53條第1項及侵權行為之法律關係
    ，請求被告給付60,863元，及自起訴狀繕本送達翌日即110
    年12月19日起（本件起訴狀於110年12月8日寄存送達於民生
    派出所，有卷存第71頁之送達證書可參，依民事訴訟法第13
    8條第2項規定，於110年12月18日發生送達效力）起至清償
    日止，按年息5％計算之遲延利息，為有理由，應予准許，逾
    此範圍，非有理由，應予駁回。　
四、本件原告勝訴部分，係依小額訴訟程序為被告敗訴之判決，
    爰依民事訴訟法第436 條之20規定，依職權宣告假執行。另
    依民事訴訟法第436 條之19第1 項規定，併確定訴訟費用額
    為1,000 元。
五、訴訟費用負擔之依據：民事訴訟法第79條。　　　
中　　華　　民　　國　　111 　年　　4 　　月　　25　　日
                        屏東簡易庭  法  官  曾吉雄
以上為正本，係照原本作成。
如不服本判決，應於判決送達後20日內，以判決違背法令為理由
，向本院提出上訴狀並表明上訴理由（上訴理由應表明：一、原
判決所違背之法令及具體內容；二、依訴訟資料可認為原判決有
違背法令之具體事實），如未表明上訴理由者，應於上訴後20日
內向本院提出上訴理由書。如委任律師提起上訴者，應一併繳納
上訴審判裁判費。
中　　華　　民　　國　　111 　年　　4 　　月　　25　　日
                                    書記官  鄭美雀